臺灣臺中地方法院刑事判決　　　　　　 100年度訴字第2393號
公　訴　人　臺灣臺中地方法院檢察署檢察官
被　　　告　呂兆恩
上列被告因違反毒品危害防制條例案件，經檢察官提起公訴（10
0 年度毒偵字第1612、2096號），被告就被訴事實為有罪之陳述
，經本院告知簡式審判程序之旨，並聽取當事人之意見後，本院
合議庭裁定改以簡式審判程序審理，判決如下：
    主  文
呂兆恩施用第一級毒品，累犯，處有期徒刑捌月；扣案之第一級
毒品海洛因壹包（驗餘淨重壹點零捌公克）沒收銷燬之。又施用
第一級毒品，累犯，處有期徒刑捌月；扣案摻有第一級毒品海洛
因之香菸貳支（驗餘毛重各零點陸伍陸柒公克、零點玖壹肆玖公
克），均沒收銷燬之。又施用第二級毒品，累犯，處有期徒刑肆
月。又施用第二級毒品，累犯，處有期徒刑肆月，扣案之玻璃球
吸食器貳支，沒收。應執行有期徒刑壹年捌月，扣案之第一級毒
品海洛因壹包（驗餘淨重壹點零捌公克）、摻有第一級毒品海洛
因之香菸貳支（驗餘毛重各零點陸伍陸柒公克、零點玖壹肆玖公
克），均沒收銷燬之，玻璃球吸食器貳支，沒收。
    犯罪事實及理由
一、犯罪事實：
  (一)呂兆恩前於民國86年間，因施用毒品案件，經臺灣彰化地方
    法院裁定送觀察勒戒，並經該院以87年度訴緝字第39號判決
    免刑確定；又於91年間，因施用毒品案件，經本院裁定送強
    制戒治，於92年8 月2 日執行完畢，刑事部分並經本院以91
    年度訴字第2549號判處有期徒刑10月、4 月，應執行有期徒
    刑1 年確定；復因竊盜案件，經本院以92年度易字第1873號
    判處有期徒刑3 年確定，上開毒品案件嗣經減刑為有期徒刑
    5 月、2 月，與前揭竊盜案件定應執行有期徒刑3 年6 月，
    於98年3 月26日假釋付保護管束，98年11月5 日假釋期滿未
    經撤銷視為執行完畢。
  (二)詎其猶不知悔改，復基於施用第一、二級毒品之犯意，於10
    0 年4 月27日14時30分許，在其位於彰化縣彰化市○○路82
    巷11號之住處內，以將海洛因摻入香菸內點燃吸食之方式，
    施用第一級毒品海洛因1 次；約1 小時後再以將甲基安非他
    命置入玻璃球內燒烤後吸用之方式，施用第二級毒品甲基安
    非他命1 次。又於100 年6 月18日11時許，在其位於臺中市
    ○○路與西屯路口某友人住處內，以將海洛因摻入香菸內點
    燃吸食之方式，施用第一級毒品海洛因1 次；約1 小時後再
    以將甲基安非他命置入玻璃球內燒烤後吸用之方式，施用第
    二級毒品甲基安非他命1 次。
  (三)嗣經警於100 年4 月28日13時許及同年6 月18日13時許，分
    別在臺中市○區○○路2 段36號前及西屯區○○路與寧夏路
    口處查獲，並徵得其同意後至警局採尿，送驗結果其尿液呈
    可待因、嗎啡、安非他命、甲基安非他命陽性反應；並分別
    扣得第一級毒品海洛因1 包（驗餘淨重1.08公克）、摻有第
    一級毒品海洛因之香菸2 支、玻璃球吸食器2 支等物。
二、證據名稱：
    除增加被告於本院之自白外，餘均引用檢察官起訴書之記載
    （如附件）。
三、量刑之理由：
  (一)核被告所為，分別係犯毒品危害防制條例第10條第1 項之施
    用第一級毒品罪及同條第2 項之施用第二級毒品罪。被告所
    為上開4 次犯行，犯意各別，行為互殊，應予分論併罰。爰
    審酌被告施用毒品，雖經觀察勒戒、強制戒治及執行徒刑後
    ，仍不知戒惕，再次施用毒品，無視於毒品對自身健康之戕
    害及國家對於杜絕毒品犯罪之禁令，不知戒除惡習，應值非
    難；然念及被告業已坦承犯行，態度尚可，其施用毒品並無
    危害他人，本諸施用毒品者均有相當程度之成癮性及心理依
    賴，其犯罪心態與一般刑法犯罪之本質並不相同，容應以病
    人之角度為考量，並側重適當之醫學治療及心理矯治為宜；
    暨其犯罪之手段、品行、國中肄業之智識程度等一切情狀，
    分別量處如主文所示之刑，並定其應執行之刑。
  (二)扣案之第一級毒品海洛因1 包（驗餘淨重1.08公克）、摻有
    第一級毒品海洛因之香菸2 支（驗餘毛重各0.6567公克、0.
    9149公克），應依毒品危害防制條例第18條第1 項前段沒收
    銷燬之，其毒品包裝袋殘留有毒品成分，無法析離，應併予
    沒收銷燬之。扣案之玻璃球吸食器2 支，係供被告施用第二
    級毒品甲基安非他命所用之物，且為被告所有，業據被告供
    明在卷（見本院卷第23頁），應依刑法第38條第1 項第2 款
    ，宣告沒收之。
四、應適用之法條：
  (一)刑事訴訟法第273 條之1 第1 項、第299 條第1 項前段、第
    310 條之2 、第454 條第1 、2 項。
  (二)毒品危害防制條例第10條第1 項、第2 項、第18條第1 項前
    段。
  (三)刑法第11條、第47條第1 項、第51條第5 款、第38條第1 項
    第2 款。
五、本判決係依刑事訴訟法第310 條之2 、第454 條第1 項製作
    ，依法僅記載當事人欄、主文、犯罪事實、證據名稱以及應
    適用之法條，其中證據名稱部分，準用同法第454 條第2 項
    規定，逕引用起訴書之記載。
六、如不服本判決，應自判決送達之日起10日內，向本院提起上
    訴。
本案經檢察官陳永豐到庭執行職務。
中    華    民    國    100    年    10   月    13    日
                  刑事第六庭  法  官  黃佩韻
以上正本證明與原本無異。
如不服本判決，應於收受判決後10日內向本院提出上訴書狀，並
應敘述具體理由。其未敘述上訴理由者，應於上訴期間屆滿後20
日內向本院補提理由書（均須按他造當事人之人數附繕本）「切
勿逕送上級法院」。
                              書記官  林柏名
中    華    民    國    100    年    10   月    13    日
附錄論罪科刑法條
毒品危害防制條例第10條
施用第一級毒品者，處6 月以上5 年以下有期徒刑。
施用第二級毒品者，處3 年以下有期徒刑。
附件：